【裁判字號】    97,易,1382
【裁判日期】    970528
【裁判案由】    毒品危害防制條例
【裁判全文】
臺灣臺北地方法院刑事判決              97年度易字第1382號
聲  請  人  臺灣臺北地方法院檢察署檢察官
被      告  甲○○
                    （現另案於臺灣臺北監獄執行中）
上列被告因違反毒品危害防制條例案件，經檢察官提起公訴（97
年度毒偵字第1164號），本院判決如下：
    主  文
甲○○施用第二級毒品，累犯，處有期徒刑拾月。扣案分裝杓壹
支沒收。
    事  實
一、甲○○前於民國89年間因施用毒品案件，經本院以88年度毒
    聲字第1679號裁定送勒戒處所觀察、勒戒後，由臺灣臺北地
    方法院檢察署檢察官以88年度偵字第 15852號為不起訴處分
    確定；又因施用毒品案件，經臺灣新竹地方法院分別以89年
    度毒聲字第1188號、89年度毒聲字第1495號裁定送勒戒處所
    觀察、勒戒及送戒治處所強制戒治，該次犯行並經臺灣新竹
    地方法院以89年度竹簡字第304號判決有期徒刑4月確定，於
    91年5月26日執行完畢，強制戒治部分則於91年1月26日執行
    完畢；甲○○於90年間再因施用毒品案件，經臺灣新竹地方
    法院以90年度易字第1067號判決有期徒刑 3月，並經臺灣高
    等法院以91年度上易字第 553號駁回上訴確定；92年間再因
    施用毒品案件，經本院以92年度簡字第205號判決有期徒刑6
    月確定，上開二罪經本院以92年度聲字第 531號裁定定應執
    行刑為有期徒刑 8月確定，於92年11月24日縮短刑期執行完
    畢；94年間復因施用第二級毒品案件，經本院以94年度易字
    第620號判決有期徒刑8月確定；同年間因妨害電腦使用案件
    ，經本院以94年度簡字第3249號判決有期徒刑 4月確定，上
    開二罪經本院以95年度聲字第 338號裁定應執行刑為有期徒
    刑11月確定，甫於95年7月4日縮短刑期執行完畢。詎甲○○
    仍不知悔改，另基於施用第二級毒品之犯意，於96年12月19
    日23時許，在其位於臺北縣新店市住所內以燒烤玻璃球之方
    式施用第二級毒品安非他命1次，為警於96年12月20日22時5
    分許，在臺北縣中和市○○路24號地下 1樓查獲，並扣得其
    所有用於施用安非他命之分裝杓1支。
二、案經臺北縣政府警察局中和分局報告臺灣臺北地方法院檢察
    署檢察官偵查起訴。
    理  由
一、訊據被告甲○○對於在上開時間、地點以燒烤玻璃球方式施
    用第二級毒品安非他命 1次之犯行，均坦承不諱（見本院審
    判筆錄第 2頁），且其為警查獲時所採集之尿液經以氣相層
    析質譜儀法排除偽陽性確認鑑定結果確呈安非他命、甲基安
    非他命陽性反應，有臺北縣政府警察局中和分局偵辦毒品案
    件尿液代碼表、台灣檢驗科技股份有限公司 97年1月30日濫
    用藥物檢驗報告等在卷可稽（見板檢偵查卷第7、8頁），並
    有扣案被告所有用以施用安非他命之用的分裝杓 1支扣案可
    憑，均可佐被告前開出於任意性之自白與事實相符，得採為
    認定事實之犯罪證據。
二、又被告前於89年間因施用毒品案件，經本院以88年度毒聲字
    第1679號裁定送勒戒處所觀察、勒戒後，由臺灣臺北地方法
    院檢察署檢察官以88年度偵字第 15852號為不起訴處分確定
    ；又因施用毒品案件，經臺灣新竹地方法院分別以89年度毒
    聲字第1188號、89年度毒聲字第1495號裁定送勒戒處所觀察
    、勒戒及送戒治處所強制戒治，該次犯行並經臺灣新竹地方
    法院以89年度竹簡字第304號判決有期徒刑4月確定，於91年
    5月26日執行完畢，強制戒治部分則於91年1月26日執行完畢
    ；被告於90年間再因施用毒品案件，經臺灣新竹地方法院以
    90年度易字第1067號判決有期徒刑 3月，並經臺灣高等法院
    以91年度上易字第 553號駁回上訴確定；92年間再因施用毒
    品案件，經本院以92年度簡字第205號判決有期徒刑6月確定
    ，上開二罪經本院以92年度聲字第 531號裁定定應執行刑為
    有期徒刑 8月確定，於92年11月24日縮短刑期執行完畢；94
    年間復因施用第二級毒品案件，經本院以94年度易字第 620
    號判決有期徒刑 8月確定，並與另案定應執行刑為有期徒刑
    11月確定，甫於95年7月4日縮短刑期執行完畢，有臺灣高等
    法院被告前案紀錄表可稽，被告於上開強制戒治執行完畢釋
    放後，陸續再犯施用毒品犯行，是本件事證明確，被告犯行
    已堪認定，應依法論科。
三、按安非他命為毒品危害防制條例第2條第2項第 2款所規定之
    第二級毒品，是核被告所為係犯同條例第10條第 2項之施用
    第二級毒品罪，其持有安非他命係供自己施用，應為高度之
    施用第二級毒品犯行所吸收，不另論罪。又被告有如事實欄
    所載犯罪科刑，最後 1次於95年7月4日縮短刑期執行完畢，
    有上開前案紀錄表可參，於 5年以內故意再犯本件有期徒刑
    以上之罪，為累犯，依刑法第47條第 1項規定加重其刑。爰
    審酌被告前即曾因施用毒品案件經觀察勒戒、強制戒治及判
    決執行，復因其他案件經判決執行，有上開前案紀錄表足憑
    ，素行不端，又不知戒除惡習，一再施用，其所為戕害自己
    身心，亦對社會治安造成危害，惟犯罪後坦承犯行，與其犯
    罪之動機、手段、目的等一切情狀，量處如主文所示之刑。
    扣案分裝杓 1支，為被告所有用以犯本罪所用之物，惟僅係
    吸管切割而成，有該扣案物照片可參，非專供施用毒品所用
    ，應依刑法第38條第1項第2款規定宣告沒收。
據上論斷，應依刑事訴訟法第284條之1、第299條第1項前段，毒
品危害防制條例第10條第2項，刑法第11條前段、第47條第1項、
第38條第1項第2款，判決如主文。
本案經檢察官陳重言到庭執行職務
中    華    民    國    97    年     5    月    28    日
                  刑事第四庭    法  官   黎惠萍
上正本證明與原本無異。
如不服本判決，應於判決送達後10日內向本院提出上訴狀 (應抄
附繕本)。
                                書記官   張齡之
中    華    民    國    97    年    5     月    28    日
附錄本案論罪科刑法條全文
毒品危害防制條例第10條
施用第一級毒品者，處 6 月以上 5 年以下有期徒刑。
施用第二級毒品者，處 3 年以下有期徒刑。


司法院資訊處製作；財團法人民間司法改革基金會備份。
